臺灣臺中地方法院刑事判決
111年度交訴字第97號
公  訴  人  臺灣臺中地方檢察署檢察官
被      告  王敬棠


上列被告因肇事逃逸案件，經檢察官提起公訴（110年度偵字第4
0600號），被告於準備程序為有罪之陳述後，本院合議庭裁定由
受命法官獨任進行簡式審判程序，判決如下： 
    主    文
甲○○駕駛動力交通工具發生交通事故，致人傷害而逃逸罪，處有
期徒刑陸月，如易科罰金，以新臺幣壹仟元折算壹日。
    犯罪事實及理由
一、犯罪事實
　　甲○○於民國110年10月15日18時52分許，駕駛車牌號碼000-0
    000號自用小客貨車，沿臺中市西屯區臺灣大道二段慢車道
    之左側車道由漢口路往文心路方向行駛，行經臺灣大道二段
    與何厝街之交岔路口時，欲向右變換車道，原應注意變換車
    道時，應先顯示欲變換車道方向之燈光或手勢，而依當時天
    候晴、暮光、柏油路面、乾燥、無缺陷、無障礙物、視距良
    好，並無不能注意之情事，竟疏未注意及此，即貿然駕車向
    右變換車道，適有少年黃○駿（92年12月生，真實姓名詳卷
    ，尚無從證明甲○○知悉或預見黃○駿係未滿18歲之少年）騎
    乘車牌號碼000-0000號普通重型機車搭載乙○○，沿同路段同
    方向行駛在甲○○之右後方，甲○○所駕駛車輛之右後車尾因而
    與黃○駿所騎乘機車之左前車頭發生碰撞，黃○駿、乙○○因而
    人車倒地，致黃○駿受有左肩膀挫傷、左手肘挫傷等傷害，
    乙○○受有左手肘挫擦傷、左膝挫擦傷等傷害（過失傷害部分
    ，業經黃○駿、乙○○撤回告訴，由檢察官為不起訴處分確定
    ）。詎甲○○因過失發生交通事故後，明知黃○駿、乙○○因此
    受傷，竟未下車查看，以協助對方就醫，並等待警方到場處
    理，亦未留姓名年籍與聯絡方式，即基於肇事逃逸之故意，
    駕車逃離現場。嗣為警據報到場處理，經調閱上開路口監視
    器畫面後，循線查獲上情。
二、證據名稱
  ㈠被告甲○○於警詢、偵訊、本院準備程序及審理時之自白。
  ㈡證人即被害人黃○駿、乙○○於警詢及偵訊時之證述。
  ㈢警員職務報告、道路交通事故現場圖、道路交通事故調查報
    告表㈠、㈡、臺中市政府警察局交通事故補充資料表、道路交
    通事故初步分析研判表、監視器擷取畫面、行車紀錄器擷取
    畫面、現場照片各1份、林新醫院診斷證明書2份。　　
三、論罪科刑 　
　㈠核被告甲○○所為，係犯刑法第185條之4第1項前段之駕駛動力
    交通工具發生交通事故，致人傷害而逃逸罪。
　㈡按被告構成累犯之事實及應加重其刑之事項，均應由檢察官
    主張並具體指出證明之方法後，經法院踐行調查、辯論程序
    ，方得作為論以累犯及是否加重其刑之裁判基礎。所謂檢察
    官應就被告構成累犯事實「具體指出證明方法」，係指檢察
    官應於法院調查證據時，提出足以證明被告構成累犯事實之
    前案徒刑執行完畢資料，例如前案確定判決、執行指揮書、
    執行函文、執行完畢（含入監執行或易科罰金或易服社會勞
    動執行完畢、數罪係接續執行或合併執行、有無被撤銷假釋
    情形）文件等相關執行資料，始足當之。倘檢察官未主張或
    具體指出證明方法時，可認檢察官並不認為被告構成累犯或
    有加重其刑予以延長矯正其惡性此一特別預防之必要，且為
    貫徹舉證責任之危險結果所當然，是法院不予調查，而未論
    以累犯或依累犯規定加重其刑，即難謂有應調查而不予調查
    之違法。（最高法院110年度台上大字第5660號裁定意旨參
    照）。檢察官雖主張被告前因違反毒品危害防制條例案件，
    經本院以108年度豐簡字第307號判決判處有期徒刑4月確定
    ，於108年7月24日易科罰金執行完畢，被告於5年內故意再
    犯本件有期徒刑以上之罪，為累犯，又被告本案所犯與前案
    均屬故意犯罪，彰顯其法遵循意識不足，本案甚且具體侵害
    他人法益，請依刑法第47條第1項之規定加重其刑等語，並
    提出被告刑案資料查註紀錄表、矯正簡表、前案確定判決各
    1份為佐，惟依檢察官所提之前開證據資料，尚乏前案執行
    完畢之相關文件，難認已就被告構成累犯之事實具體指出證
    明方法，尚無從依刑法第47條第1項之規定論以被告累犯或
    依累犯之規定加重其刑，附此敘明。
　㈢爰審酌被告前因施用毒品、詐欺案件業經論罪科刑，施用毒
    品案件已執行完畢，詐欺案件則尚在假釋期間，此有臺灣高
    等法院被告前案紀錄表1份在卷可稽，竟仍不知警惕，於本
    案因過失發生交通事故後，明知被害人已人車倒地受傷，竟
    未下車查看，加以協助就醫或等待警方到場處理，亦未留下
    姓名與聯絡方式，即駕車逃離現場，對被害人生命、身體安
    全顯未盡完全之照護，實屬可議，惟念及被告犯後坦承犯行
    ，已與被害人黃○駿、乙○○達成和解、調解成立，並給付調
    解金額，此據被害人黃○駿、乙○○於偵訊時供述在卷，並有
    臺中市○○區○○○○○000○○○○○0000號調解書1份附卷足憑，態度
    尚佳，復斟酌被告犯罪之動機、目的、情節、所生損害，暨
    其智識程度、家庭經濟狀況等一切情狀，量處如主文所示之
    刑，並諭知易科罰金之折算標準。
據上論斷，應依刑事訴訟法第273條之1第1項、第299條第1項前
段、第310條之2、第454條第1項，刑法第185條之4第1項前段、
第41條第1項前段，判決如主文。
本案經檢察官張依琪提起公訴，檢察官丙○○到庭執行職務。
中    華    民    國   111    年    6     月    30    日
                  刑事第十一庭  法  官  林依蓉
以上正本證明與原本無異。
如不服本判決應於收受判決後20日內向本院提出上訴書狀，並應
敘述具體理由；其未敘述上訴理由者，應於上訴期間屆滿後20日
內向本院補提理由書（均須按他造當事人之人數附繕本）「切勿
逕送上級法院」。
告訴人或被害人對於判決如有不服得具備理由請求檢察官上訴，
其上訴期間之計算，係以檢察官收受判決正本之日期為準。
中    華    民    國   111    年    6     月    30    日
                                書記官  林  俐
附錄本案論罪科刑法條全文：
刑法第185條之4 
駕駛動力交通工具發生交通事故，致人傷害而逃逸者，處6月以
上5年以下有期徒刑；致人於死或重傷而逃逸者，處1年以上7年
以下有期徒刑。
犯前項之罪，駕駛人於發生交通事故致人死傷係無過失者，減輕
或免除其刑。